# 请教陈版公共基础设施建造收入的确认

提问人：mly3226 时间：2014-06-24 09:13:21
某公司受政府委托建设公共基础设施，承担融资和工程管理的职能，并作为发包人独立确定施工单位i，完工后工程移交政府，政府给与回购款项，该公司不具有总包资质，问能否按建造合同确认收入？

回答人：chenyiwei
个人意见：虽然不具有总包资质，但依据与政府之间的协议，事实上承担了项目的总体管理职责，享有和承担该基础设施建造过程相关的风险和报酬，并在施工单位确定、谈判签订建造合同等方面有自主权，因此符合按“总额法”确认收入的条件，即应采用的收入确认模式是建造合同，而不仅仅是提供管理服务。